【裁判字號】    99,上易,1234
【裁判日期】    990930
【裁判案由】    毒品危害防制條例
【裁判全文】
臺灣高等法院臺中分院刑事判決        99年度上易字第1234號
上  訴  人
即  被  告  甲○○
上列上訴人因違反毒品危害防制條例案件，不服臺灣苗栗地方法
院99年度易字第512號中華民國99年7月27日第一審判決（起訴案
號：臺灣苗栗地方法院檢察署99年度毒偵字第424號），提起上
訴，本院判決如下：
    主    文
上訴駁回。
    理    由
一、按依刑事訴訟法第350條、第361條、第362條、第367條規定
    ，不服地方法院之第一審判決而上訴者，須提出上訴書狀，
    並應敘述具體理由，為上訴必備之程式；其所提出之書狀未
    敘述上訴理由，或僅曾以言詞陳述上訴理由者，均應於上訴
    期間屆滿後20日內補提理由書於第一審法院。第一審法院經
    形式審查，認逾期未補提上訴理由者，應定期間先命補正；
    逾期未補正者，為上訴不合法律上之程式，應以裁定駁回。
    倘已提出上訴理由，但所提非屬具體理由者，則由第二審法
    院以上訴不合法律上之程式，判決駁回。而所謂具體理由，
    必係依據卷內既有訴訟資料或提出新事證，指摘或表明第一
    審判決有何採證認事、用法或量刑等足以影響判決本旨之不
    當或違法，而構成應予撤銷之具體事由，始克當之（例如：
    依憑證據法則具體指出所採證據何以不具證據能力，或依憑
    卷證資料，明確指出所為證據證明力之判斷如何違背經驗、
    論理法則）；倘僅泛言原判決認定事實錯誤、違背法令、量
    刑失之過重或輕縱，而未依上揭意旨指出具體事由，或形式
    上雖已指出具體事由，然該事由縱使屬實，亦不足以認為原
    判決有何不當或違法者（例如：對不具有調查必要性之證據
    ，法院未依聲請調查亦未說明理由，或援用證據不當，但除
    去該證據仍應為同一事實之認定），皆難謂係具體理由，俾
    與第二審上訴制度旨在請求第二審法院撤銷、變更第一審不
    當或違法之判決，以實現個案救濟之立法目的相契合，並節
    制濫行上訴（最高法院97年度臺上字第892號刑事判決意旨
    參照）。
二、上訴人即被告甲○○（下稱被告）不服原審判決提起上訴，
    其上訴理由略謂：本案是被告自行坦白告知警方有施用毒品
    犯行，係屬自首之案件，原審判處被告有期徒刑7月，刑度
    太重，為此提起上訴等語。
三、經查：
(一)被告因不服地方法院之第一審判決，而向原審法院具狀提出
    上訴狀、上訴理由狀，敘明上訴理由，依刑事訴訟法第361
    條第2項條文、立法修正理由及上開最高法院判決意旨，被
    告倘已提出上訴理由，但所提非屬具體理由者，由第二審法
    院以上訴不合法律上之程式，以判決駁回之。至於上訴理由
    是否具體，係屬第二審法院審查範圍，則不在命補正之列（
    參見法院辦理刑事訴訟案件應行注意事項第162點），合先
    敘明。
(二)按刑罰之量定，屬法院自由裁量之職權行使，應審酌刑法第
    57條所列各款事由及一切情狀，為酌量輕重之標準，並非漫
    無限制；量刑輕重係屬事實審法院得依職權自由裁量之事項
    ，苟已斟酌刑法第57條各款所列情狀而未逾越法定刑度，不
    得遽指為違法；且在同一犯罪事實與情節，如別無其他加重
    或減輕之原因，下級審量定之刑，亦無過重或失輕之不當情
    形，則上級審法院對下級審法院之職權行使，原則上應予尊
    重（最高法院72年臺上字第6696號、75年臺上字第7033號判
    例及85年度臺上字第2446號判決意旨參照）。本件被告對原
    審判決採用證據、認定事實及適用法律等節，均不爭執，而
    被告前因犯施用第二級毒品案件，經原審法院以93年易字第
    123號判決判處有期徒刑7月確定，後再因施用毒品案件，經
    原審法院判處有期徒刑9月確定，二罪接續執行，甫於99年2
    月15日執行完畢等情，有臺灣高等法院被告前案紀錄表1份
    在卷足憑，亦為原審判決事實欄所載明。是原審判決已詳予
    記載審酌被告之施用毒品前科素行，其於前述有期徒刑執行
    完畢後，5年內故意再犯本件有期徒刑以上之罪，係屬累犯
    ，應依刑法第47條第1項之規定加重其刑；且以被告於警員
    尚不知其前述施用毒品行為時，當場向警員承認於上述時地
    施用第二級毒品，而自首接受裁判，應依刑法第62條前段自
    首之規定減輕其刑，並先加後減。復審酌被告前因施用第二
    級毒品之犯行，數次經法院判處有期徒刑確定執行完畢後，
    仍不知警惕，再犯本件施用第二級毒品罪，實不足取，兼酌
    被告之犯罪動機、目的、手段、所生危害，及其係自首且坦
    承犯行，犯後態度尚佳等一切情狀，就其施用第二級毒品犯
    行，量處有期徒刑7月。顯已說明其論罪科刑之依據，並已
    注意適用刑法第57條之規定，所處之刑符合「罰當其罪」之
    原則，並無輕重失衡之情形，依上開最高法院判例、判決意
    旨，不得遽指為違法。又被告之犯行符合自首之要件，業經
    原審判決認定明確，並依刑法第62條前段規定減輕其刑，已
    如前述，被告上訴意旨，仍執其符合自首減刑規定，指摘原
    判決量刑過重云云，自無可採。
(三)綜上所述，本院依形式上觀察，認原審判決認事用法並無違
    法或不當之處，被告提起上訴，固具備形式上之理由，但並
    未依據卷內既有之訴訟資料或提出新事證，指摘或表明原審
    判決有何採證認事、用法或量刑等足以影響判決本旨之不當
    或違法，而構成應予撤銷之具體事由，自非屬得上訴第二審
    之具體理由。依上揭法律規定及判決意旨，被告提起之第二
    審上訴，不合法律上程式，爰不經言詞辯論，判決駁回上訴
    。
四、據上論斷，依刑事訴訟法第367條前段、第372條，判決如主
    文。
中    華    民    國    99    年    9    月    30    日
            刑事第十一庭  審判長法  官  郭  同  奇
                                法  官  陳  慧  珊
                                法  官  洪  曉  能
以上正本證明與原本無異。
不得上訴。
                                書記官  林  明  冬
中    華    民    國    99    年    9    月    30    日

司法院資訊處製作；財團法人民間司法改革基金會備份。
